臺灣嘉義地方法院刑事判決
110年度金訴字第3號
公  訴  人  臺灣嘉義地方檢察署檢察官
被      告  高楷博



            劉威廷




上列被告因加重詐欺等案件，經檢察官提起公訴（109年度偵字
第5897號），及移送併案審理(臺灣桃園地方檢察署109年度偵字
第14450號、臺灣彰化地方檢察署109年度偵字第4542、8868號)
，被告於本院準備程序中，就被訴事實為有罪之陳述，經本院裁
定改依簡式審判程序審理，判決如下：
    主  文
高楷博犯如附表一所示之罪，各處如附表一所示之刑及沒收。上
開各罪所處之有期徒刑，應執行有期徒刑貳年捌月；沒收部分，
併執行之。
劉威廷犯如附表二所示之罪，各處如附表二所示之刑及沒收。上
開各罪所處之有期徒刑，應執行有期徒刑參年；沒收部分，併執
行之。
    犯 罪 事 實 及 理 由
一、本案犯罪事實及證據，均引用檢察官起訴書、移送併辦意旨
    書所載（如附件）。
二、核被告高楷博、劉威廷所為，均係犯刑法第339條之4第1項
    第1款、第2款之三人以上共同冒用公務員名義詐欺取財罪，
    及同法第339條之2第1項之以不正方法由自動付款設備取得
    他人之物罪、洗錢防制法第14條第1項之洗錢罪。被告高楷
    博於密切接近時地，接續19次提領告訴人邱秀梅、接續3次
    提領被害人郭麗卿2帳戶內之金錢；被告劉威廷於密切接近
    時地，接續3次提領告訴人蘇美華帳戶內之金錢、接續5次提
    領告訴人陳姵吟帳戶內之金錢、接續8次提領告訴人謝惠珍2
    帳戶內之金錢、接續2次提領告訴人毛舒茵帳戶內之金錢，
    各舉止之獨立性極為薄弱，依一般社會健全觀念，難以強行
    分開，在刑法評價上，應視為數個舉動之接續施行，合為包
    括之一行為予以評價，較為合理，而均論以接續犯之實質上
    一罪。被告二人與「黃志偉」、「波多」、「郭慶豐」暨所
    屬詐欺集團其他不詳成年成員間，互有犯意聯絡及行為分擔
    ，均應論以共同正犯。上開三罪，被告二人就其等所犯刑法
    第339條之4第1項第1款、第2款之三人以上共同冒用公務員
    名義詐欺取財罪，及同法第339條之2第1項之以不正方法由
    自動付款設備取得他人之物罪、洗錢防制法第14條第1項之
    洗錢罪，應認係一行為觸犯數罪名，為想像競合犯，依刑法
    第55條前段規定，從一重論以刑法第339條之4第1項第1款、
    第2款之三人以上共同冒用公務員名義詐欺取財罪處斷。被
    告高楷博2次犯行及被告劉威廷4次犯行，犯意各別，時地有
    異，應予分論併罰。臺灣彰化地方檢察署檢察官移送併案審
    理之告訴人邱秀梅部分，與被告高楷博如附表編號1所示部
    分，具有接續犯之一罪關係，本院自應擴張審理。臺灣桃園
    地方檢察署檢察官移送併案審理之告訴人陳姵吟部分，與被
    告劉威廷如附表編號1所示部分，具有事實上一罪關係，本
    院本應審究。爰以行為人之責任為基礎，依被告之陳述、前
    案資料等，審酌被告二人曾有詐欺取財之紀錄；被告高楷博
    於審理時自陳高中畢業、已婚、先前在夜市擺攤、生有一女
    ；被告劉威廷於審理時自陳高中畢業、未婚、無子女、先前
    在工地上班；告訴人邱秀梅、郭麗卿於審理中均表示希望法
    院對被告二人從重量刑之意見；兼衡各被害人所受之損失等
    一切情狀，分別量處如主文所示之刑，並定其應執行刑如主
    文。另被告二人自陳如其等轉交贓款，將各可取得贓款中之
    0.5%金額為報酬等語，自應依此比例計算被告二人之犯罪所
    得後，分別依刑法第38之1條第1項前段、第3項之規定宣告
    沒收，於全部或一部不能沒收或不宜執行沒收時，追徵其價
    額。上開多數沒收之宣告，應併執行之。至於被告二人犯罪
    所得之餘款及信用卡、金融帳戶等物，已繳交其等上手，故
    已非被告二人持有中之物品，自不得併予宣告沒收；而被告
    二人供犯罪使用之4支行動電話，其中3支已於另案宣告沒收
    ，故無沒收之必要性，所餘1支未扣案之行動電話，本院考
    量其為一般日常通訊產品，其沒收與否對犯罪之預防及公共
    安全之維護影響不大，爰不併宣告沒收。
三、退併辦：
    因臺灣桃園地方檢察署檢察官移送併案審理之被告高楷博對
    告訴人陳姵吟犯罪事實，此部分被告高楷博不在本院案件之
    起訴範圍內，故無從併案審理，此部分自應退由同署檢察官
    另為適法之處理。
據上論結，應依刑事訴訟法第299條第1項前段、第273條之1第1
項、第310條之2、第454條第2項（依刑事判決精簡原則，僅記載
程序法條），判決如主文。
本案經檢察官邱朝智偵查起訴；檢察官吳佳美、洪英丰移送併案
審理；檢察官陳昱奉到庭執行職務。
中　　華　　民　　國　　110 　年　　9 　　月　　30　　日
                  刑事第四庭    法  官  康敏郎
以上正本證明與原本無異。
如不服本判決應於收受判決後20日內向本院提出上訴書狀，並應
敘述具體理由；其未敘述上訴理由者，應於上訴期間屆滿後20日
內向本院補提理由書（均須按他造當事人之人數附繕本）「切勿
逕送上級法院」。告訴人或被害人如對於本判決不服者，應具備
理由請求檢察官上訴，其上訴期間之計算係以檢察官收受判決正
本之日期為準。
因疫情而延誤不變期間，得向法院聲請回復原狀。
中　　華　　民　　國　　110 　年　　9 　　月　　30　　日
                                書記官　陳佾澧
壹、附錄法律條文：
一、刑法第339條之4
    犯第339條詐欺罪而有下列情形之一者，處1年以上7年以下
    有期徒刑，得併科1百萬元以下罰金：
    一、冒用政府機關或公務員名義犯之。
    二、三人以上共同犯之。
    三、以廣播電視、電子通訊、網際網路或其他媒體等傳播工
        具，對公眾散布而犯之。
    前項之未遂犯罰之。
二、刑法第339條之2：
    意圖為自己或第三人不法之所有，以不正方法由自動付款設
    備取得他人之物者，處3年以下有期徒刑、拘役或30萬元以
    下罰金。
    以前項方法得財產上不法之利益或使第三人得之者，亦同。
    前二項之未遂犯罰之。
三、洗錢防制法第14條
    有第二條各款所列洗錢行為者，處7年以下有期徒刑，併科
    新臺幣5百萬元以下罰金。
    前項之未遂犯罰之。
    前二項情形，不得科以超過其特定犯罪所定最重本刑之刑。
     　
貳、附表一：
編號 被害人/ 告訴人                    罪刑及沒收  1 邱秀梅 高楷博犯三人以上共同冒用公務員名義詐欺取財罪，處有期徒刑壹年捌月。未扣案犯罪所得新臺幣貳仟捌佰捌拾元沒收，於全部或一部不能沒收或不宜執行沒收時，追徵其價額。  2 郭麗卿 高楷博犯三人以上共同冒用公務員名義詐欺取財罪，處有期徒刑壹年貳月。未扣案犯罪所得新臺幣參佰元沒收，於全部或一部不能沒收或不宜執行沒收時，追徵其價額。 

參、附表二：
編號 告訴人                    罪刑及沒收  1 蘇美華 劉威廷犯三人以上共同冒用公務員名義詐欺取財罪，處有期徒刑壹年參月。未扣案犯罪所得新臺幣柒佰肆拾伍元沒收，於全部或一部不能沒收或不宜執行沒收時，追徵其價額。  2 陳姵吟 劉威廷犯三人以上共同冒用公務員名義詐欺取財罪，處有期徒刑壹年貳月。未扣案犯罪所得新臺幣肆佰玖拾伍元沒收，於全部或一部不能沒收或不宜執行沒收時，追徵其價額。  3 謝惠珍 劉威廷犯三人以上共同冒用公務員名義詐欺取財罪，處有期徒刑壹年肆月。未扣案犯罪所得新臺幣壹仟貳佰元沒收，於全部或一部不能沒收或不宜執行沒收時，追徵其價額。  4 毛舒茵 劉威廷犯三人以上共同冒用公務員名義詐欺取財罪，處有期徒刑壹年參月。未扣案犯罪所得新臺幣肆佰元沒收，於全部或一部不能沒收或不宜執行沒收時，追徵其價額。